臺灣高等法院刑事裁定
111年度聲再字第487號
再審聲請人
即受判決人  張淑晶



上列再審聲請人即受判決人因誣告案件，對於本院107年度上訴
字第3484號，中華民國109年12月23日第二審確定判決（臺灣新
北地方法院104年度訴字第389、793號、105年度訴字第1199號，
起訴案號：臺灣新北地方檢察署104年度偵字第2858、8315、886
2號，追加起訴案號：104年度偵字第16444、20801號、105年度
偵字第21739號），聲請再審，本院裁定如下：
    主  文
再審之聲請駁回。 
    理  由
一、按聲請再審，應以再審書狀敘述理由，附具原判決之繕本及
    證據，提出於管轄法院為之。但經釋明無法提出原判決之繕
    本，而有正當理由者，亦得同時請求法院調取之；法院認為
    聲請再審之程序違背規定者，應以裁定駁回之。但其不合法
    律上之程式可以補正者，應定期間先命補正，刑事訴訟法第
    429條及第433條分別定有明文。
二、經查，再審聲請人即受判決人張淑晶（下稱聲請人）因誣告
    案件，對於本院107年度上訴字第3484號確定判決（下稱原
    確定判決），具狀聲請再審，惟未檢附原確定判決繕本及證
    據資料，或指明可資調查之證據方法（聲請人僅稱要勘驗光
    碟，未指明勘驗何光碟），且亦未釋明無法提出原判決繕本
    之正當理由而請求調取，經本院於民國111年10月31日裁定
    命其應於該裁定送達後5日內補正原確定判決之繕本、聲請
    再審之理由及證據，該裁定已於111年11月8日送達聲請人所
    在法務部○○○○○○○○○○，由其本人收受，此有該裁定、本院送
    達證書在卷可參（見本院卷第71至72頁、第77頁）。聲請人
    雖於111年10月24日具狀遞送本院，稱其於111年9月12日針
    對本院107年度上訴字第3484號提出再審，不知案號，再請
    回覆云云，有刑事緊急陳報狀（見本院卷第65頁），惟觀再
    審聲請人之再審狀及刑事緊急陳報狀所載，均僅空言主張有
    刑事訴訟法第420條第1項第2款、第6款之情形，實則僅就法
    院已經調查審酌之事項，單憑己意否認犯罪，並對於原確定
    判決關於證據之取捨及證明力判斷職權之行使再為爭執，而
    未提出任何新事實、新證據以供審認，實難認其確已補正足
    資判斷原確定判決對於事實認定有何錯誤、再審事由存在之
    證據。揆諸上開規定，本件再審聲請不符法律上之程式，其
    聲請程序顯屬不合法，應予駁回。
三、聲請再審之案件，除顯無必要者外，應通知聲請人及其代理
    人到場，並聽取檢察官及受判決人之意見。但無正當理由不
    到場，或陳明不願到場者，不在此限。前項本文所稱「顯無
    必要者」，係指聲請顯屬程序上不合法且無可補正或顯無理
    由而應逕予駁回，刑事訴訟法第429條之2、法院辦理刑事訴
    訟案件應行注意事項第177條之4定有明文。聲請人之再審書
    狀未敘明聲請再審之理由及證據，經本院裁定命其補正，聲
    請人於上述日期所提書狀仍未補正，已如前述，是本院認無
    通知聲請人到場之必要，附此敘明。
據上論斷，應依刑事訴訟法第433條前段，裁定如主文。
中　　華　　民　　國　　111 　年　　11　　月　　22　　日
                  刑事第九庭    審判長法　官  潘翠雪
                                      法　官  陳筱珮
                                      法　官  陳俞婷
以上正本證明與原本無異。
如不服本裁定，應於收受送達後五日內向本院提出抗告狀。
                                      書記官  李政庭
中　　華　　民　　國　　111 　年　　11　　月　　22　　日